【裁判字號】    91,交易,128
【裁判日期】    920321
【裁判案由】    公共危險等
【裁判全文】
臺灣臺北地方法院刑事判決                        九十一年度交易字第一二八號
    公  訴  人  臺灣士林地方法院檢察署檢察官
    被      告  甲○○
右列被告因公共危險等案件，經檢察官提起公訴（九十一年度偵字第一五０一號），
本院判決如左：
    主  文
甲○○服用酒類，不能安全駕駛動力交通工具而駕駛，累犯，處有期徒刑參月，又從
事業務之人，因業務上之過失傷害人，累犯，處有期徒刑捌月，應執行有期徒刑拾月
。
    事  實
一、(一)甲○○前於民國八十六年間因違反麻醉藥品管理條理案件，經本院判處有期徒
      刑三月，嗣於八十六年七月十七日易科罰金執行完畢。
    (二)甲○○任職於「嘉隆紙業公司」擔任運貨司機之工作，為從事駕駛業務之人，
      明知其駕駛執照業經吊扣依法不得駕駛，且明知酒後亦不得駕駛，於九十年十
      月三十一日十七時五十五分許，在臺北縣八里鄉○○路二十五之一號工廠內飲
      用啤酒，已達不能安全駕駛動力交通工具之程度後，仍率爾駕駛車號ＪＸ─一
      二一五號自小貨車，自前開工廠裝載貨物出發，欲運送至臺北縣八里鄉廖添丁
      廟附近之另一工廠，嗣行經臺北縣八里鄉○○路○段準備右轉進入關渡橋引道
      時，原應注意變換車道時，應讓直行車先行，並注意安全距離，且按當時狀況
      天候晴、夜間有照明、路面乾燥、無缺陷，並無不能注意之情形，因酒後駕車
      注意力不集中而疏未注意，逕自右轉，適乙○○騎乘車號ＲＹＮ─五八六號輕
      型機車搭載丁○○○、丙○○，直行車行駛於甲○○所駕前開自小貨車右後方
      ，因機車手把遭甲○○所駕汽車擦撞失控而人車倒地，乙○○並因此受有頭部
      外傷、顏面多處擦傷、上唇穿透傷二乘０點四乘０點四公分、門齒鬆動、左膝
      挫傷、左手前臂扭傷、左手掌擦傷瘀血之傷害，丁○○○則受有脊椎壓迫性骨
      折併骨質疏鬆、多處擦傷之傷害，丙○○受有頭部外傷、前額皮膚擦傷二乘三
      公分、左大腿及左踝皮膚擦傷、左足踝扭傷等傷害。嗣經乙○○報警處理後，
      始查獲上情，甲○○並當場經警檢測出呼氣酒精濃度值為每公升０．八七毫克
      。
二、案經乙○○（兼丙○○之法定法理人）、丁○○○訴由台北縣警察局蘆洲分局報
    請臺灣士林地方法院檢察署檢察官偵查起訴。
    理  由
一、訊據被告甲○○坦承於右揭時地無照、酒後駕駛且變換車道未讓直行車先行而與
    被害人乙○○所駕機車發生碰撞之事實不諱，核與被害人乙○○、丁○○○於警
    詢、偵查及本院所證情節相符，並有臺北縣警察局道路交通事故調查報告表一份
    及事故現場照片十二張在卷可稽。又被告酒後駕車，經警檢測出呼氣酒精濃度值
    為每公升０．八七毫克，有酒精濃度檢測紀錄單一紙在卷可參。而被害人乙○○
    受有頭部外傷、顏面多處擦傷、上唇穿透傷二乘０點四乘０點四公分、門齒鬆動
    、左膝挫傷、左手前臂扭傷、左手掌擦傷瘀血之傷害，丁○○○受有脊椎壓迫性
    骨折併骨質疏鬆、多處擦傷之傷害，丙○○受有頭部外傷、前額皮膚擦傷二乘三
    公分、左大腿及左踝皮膚擦傷、左足踝扭傷之傷害，有馬偕紀念醫院之診斷證明
    書三件附卷可憑。按駕駛人駕駛汽車，在快慢車道間變換車道時，應讓直行車先
    行，並注意安全距離，道路交通安全規則第九十七條第五款定有明文。本件被告
    駕車行經前開道路，自應注意遵守上開規定，而參之當時天候晴、夜間有照明、
    路面乾燥無缺陷亦無障礙、且視距良好、號誌動作正常等情，有道路交通事故調
    查報告表在卷足憑，顯無不能注意之情事，詎其竟疏於注意而任意變換車道未讓
    直行車先行，致撞及被害人乙○○之機車，使被害人三人受傷，又本件車禍肇事
    原因經送鑑定結果，亦認「被告酒後酒精濃度超過標準駕駛自小貨車，變換車道
    時未注意後方直行車」為肇事原因，此有台灣省台北縣車輛行車事故鑑定委員會
    九十一年三月二十二日北鑑字第九一０一０三號函暨檢送之鑑定意見一份在卷可
    參，而再送覆議結果，亦為相同之認定，有臺灣省車輛行車事故覆議鑑定委員會
    九十一年六月二十日府覆議字第九一０八五八號函一件附卷可佐，核與本院上揭
    認定相同，被告顯有過失。被告之過失駕駛行為，核與被害人之受傷間，具有相
    當因果關係。本件事證明確，被告過失犯行洵堪認定，應予依法論科。
二、被告酒後駕車所為，係犯刑法一百八十五條之三之服用酒類不能安全駕駛動力交
    通工具而駕駛罪，又被告為嘉隆紙業公司之運貨司機，為從事業務之人，於執行
    業務中開車肇事，致人受傷，係犯同法第二百八十四條第二項前段之過失致重傷
    害罪。被告同一過失行為，同時致被害人乙○○、丁○○○、丙○○傷害，係一
    行為觸犯數罪名，屬同種想像競合，應從一重處斷。被告所犯上開二罪，犯意各
    別，行為互殊，所犯構成要件不同，應分論併罰。又被告無駕駛執照駕車、酒後
    駕車，因而致被害人受傷，且依法應負刑事責任，就業務過失傷害部分，應依道
    路交通處罰條例第八十六條第一項之規定加重其刑至二分之一。再查被告有事實
    欄所載之犯罪科刑及執行情形，此為被告所供承，復有臺灣高等法院被告全國前
    案紀錄表、臺灣士林地方法院檢察署前科資料個案查詢表各一份存卷可按，其受
    有期徒刑之執行完畢後五年以內再犯本件有期徒刑以上之罪，係屬累犯，服用酒
    類不能安全駕駛動力交通工具而駕駛罪部分，應依法加重其刑，業務過失傷害罪
    部分，則應遞予加重其刑。又本件車禍乃被害人乙○○之妻黃秋燕報案，之後被
    害人乙○○告知警察被告本件之犯行而經警查獲被告等情，業經被害人乙○○於
    本院證稱詳實，核與卷附之臺北縣警察局偵辦交通事故涉嫌人是否自首調查表之
    記載相符，尚與自首要件不符，併予敘明。爰審酌被告明知其駕駛執照業經吊扣
    ，且酒後駕車對於使用道路之大眾造成鉅大之潛在危險，猶率爾駕車上路，且貿
    然違規變換車道，致生本件車禍，過失責任不輕，被害人三人因此受傷，且事發
    迄今近一年半，歷經本院數庭之協調，被告均未賠償被害人等一切情狀，量處如
    主文所示之刑，並定應執行之刑。
據上論斷，應依刑事訴訟法第二百九十九條第一項前段，刑法第一百八十五條之三、
第二百八十四條第二項前段、第五十五條、第五十一條第五款、第四十七條，道路交
通處罰條例第八十六條第一項，罰金罰鍰提高標準條例第一條前段，判決如主文。
本案經檢察官張惠菁到庭執行職務
中      華      民      國    九十二    年      三      月    二十一    日
                                  臺灣士林地方法院刑事二庭
                                      法  官  王  梅  英
右正本證明與原本無異。
如不服本判決，應於判決送達後十日內，向本院提出上訴狀。
                                      書記官  韓  毓  寧
中      華      民      國    九十二    年      三      月    二十一    日
附錄本判決論罪科刑依據之法條：
刑法第一百八十五條之三
服用毒品、麻醉藥品、酒類或其他相類之物，不能安全駕駛動力交通工具而駕駛者，
處一年以下有期徒刑、拘役或三萬元以下罰金。
刑法第二百八十四條第二項
從事業務之人，因業務上之過失傷害人者，處一年以下有期徒刑、拘役或一千元以下
罰金，致重傷者，處三年以下有期徒刑、拘役或二千元以下罰金。


司法院資訊處製作；財團法人民間司法改革基金會備份。
